臺灣高雄地方法院民事判決
111年度雄小字第543號
原      告  金鹽埕大廈管理委員會

法定代理人  莊麗正  
訴訟代理人  許鴻郎  
被      告  林秀鳳  

上列當事人間請求給付管理費事件，本院於民國111年5月5日言
詞辯論終結，判決如下：
    主  文
被告應給付原告新臺幣伍仟貳佰伍拾元，及自民國一一Ｏ年八月
二十七日起至清償日止，按週年利率百分之五計算之利息。
訴訟費用新臺幣壹仟元由被告負擔。
本判決第一項得假執行；但被告如以新臺幣伍仟貳佰伍拾元為原
告預供擔保後，得免為假執行。
    事實及理由
一、原告主張：被告為高雄市○○區○○路00號8樓之3房屋（下稱系
    爭房屋）之所有權人，乃系爭房屋所在金鹽埕大樓（下稱系
    爭大樓）之區分所有權人。依系爭大樓規約（下稱系爭規約
    ）約定，系爭大樓區分所有權人每月應繳交每坪新臺幣（下
    同）55元計算之管理費，是依系爭房屋坪數計算，被告每月
    應繳交之管理費為500元（個位數四捨五入），又系爭房屋
    原享有空屋半價優惠，於民國110年3月29日系爭大樓區分所
    有權人會議決議取消該半價優惠前，每月應收取管理費250
    元。另系爭大樓於109年11月29日區分所有權人會議決議通
    過，為修繕系爭大樓之汙水管、糞管、發電機及滲水情形，
    每戶應繳納3,000元之修繕基金（下稱系爭決議）。詎被告
    自109年1月起至12月止，應繳管理費5,250元（109年1至3月
    為半價管理費共750元【250×3=750】；109年4至12月為全價
    管理費共4,500元【500×9=4,500】），迄今只繳納3,000元
    ，尚累欠2,250元管理費，且未繳納系爭大樓修繕基金3,000
    元，合計共積欠5,250元，迭經催告，均置之不理。為此爰
    依系爭規約、系爭決議及公寓大廈管理條例第21條規定，提
    起本件訴訟等語，並聲明：被告應給付原告5,250元，及自
    支付命令送達翌日起至清償日止，按週年利率5％計算之利息
    。
二、被告則以：109年度之管理費為每月250元半價收取，被告已
    如數繳納3,000元完畢。另原告加收修繕基金3,000 元，在
    未告知被告情形下，加收修繕基金至為不妥等語，資為抗辯
    ，並聲明:原告之訴駁回。
三、本院之判斷：
　⒈按共用部分、約定共用部分之修繕、管理、維護，由管理負
    責人或管理委員會為之。其費用由公共基金支付或由區分所
    有權人按其共有之應有部分比例分擔之。但修繕費係因可歸
    責於區分所有權人或住戶之事由所致者，由該區分所有權人
    或住戶負擔。其費用若區分所有權人會議或規約另有規定者
    ，從其規定；區分所有權人或住戶積欠應繳納之公共基金或
    應分擔或其他應負擔之費用已逾二期或達相當金額，經定相
    當期間催告仍不給付者，管理負責人或管理委員會得訴請法
    院命其給付應繳之金額及遲延利息。公寓大廈管理條例第10
    條第2項、第21條分別定有明文。
　⒉經查，被告為系爭房屋所有權人，而為系爭大樓區分所有權
    人等情，有系爭房屋建物謄本附卷可查（見本院第35頁）。
    又系爭大樓管理費之計算，以房屋權狀坪數計算收費，以每
    坪55元計算，系爭規約第3章第2條第7項、系爭大樓組織章
    程第12條第1項定有明文，有系爭大樓規約在卷足憑（見本
    院卷第112、139頁）。次查，系爭房屋樓層面積為20.76平
    方公尺、陽台為3.58平方公尺，系爭大樓共有部分為3231.9
    2平方公尺，原告共有比例範圍為18/10000等節，有系爭房
    屋建物謄本可佐（見本院第35頁），是系爭房屋坪數共為30
    .16平方公尺（計算式：20.76＋3.58＋3231.92×18/10000＝30.
    16，小數點第二位以下四捨五入），經換算為9.12坪，是被
    告每月應繳交系爭房管理費502元（計算式：9.12×55＝502）
    ，原告本件主張系爭房屋每月管理費經個位數四捨五入後為
    500元，自屬有據。再查，系爭房屋管理費原享有空屋半價
    優惠，每月管理費為250元等情，為兩造所不爭執（見本院
    卷第274、275頁），然該空屋半價優惠業於109年3月29日系
    爭大樓區分所有權人會議決議取消乙節，有系爭大樓109年3
    月29日區分權人會議紀錄暨簽到簿存卷可查（見本院卷第14
    9至153頁、證物卷第211至268頁）。則取消半價優惠之決定
    係經系爭大樓區分權人會議決議通過，即代表系爭大樓區分
    所有權人多數意見之認同，尚無從以被告個人意見即加以推
    翻。被告如就調漲標準有所意見，自應可於系爭會議中加以
    異議討論以徵求多數住戶之認可，或另行於系爭大樓區分所
    有權人會議中經多數決修改規約約定，否則被告自應受上開
    決議拘束。是被告自109年4月起即應繳納全額管理費500元
    ，從而，系爭房屋109年度之管理費共為5,250元（109年1月
    至3月為半價管理費共750元【250×3=750】；109年4月至12
    月為全價管理費共4,500元【500×9=4,500】）。末查，被告
    迄今僅繳納109年度系爭房屋管理費3,000元，有系爭房屋管
    理費繳費收單可徵（見本院卷第281頁），則被告尚積欠系
    爭房屋109年度管理費2,250元，原告請求被告給付管理費2,
    250元，自為有理。
　⒊另查，系爭大樓於109年11月29日區分所有權人會議決議通過
    為修繕系爭大樓之汙水管、糞管、滲水及發電機，每戶應繳
    納3,000元之修繕基金等情，有系爭大樓109年11月29日區分
    所有權人會議紀錄暨簽到簿在卷可稽（見本院卷第213至269
    頁）。又查，被告有參與系爭大樓109年11月29日區分所有
    權人會議，有該次會議簽到簿可參（見本院卷第243頁），
    是被告辯稱未經通知需加收修繕基金等語，自無足取，被告
    仍應受系爭決議拘束，原告請求被告給付3,000元修繕基金
    ，自屬有據。
四、綜上所述，原告依系爭規約、系爭決議及公寓大廈管理條例
    第21條規定，請求被告應給付原告5,250元及自支付命令送
    達翌日（即110年8月27日）起至清償日止，按週年利率5％計
    算之利息，為有理由，應予准許。
五、本件係適用小額程序所為被告敗訴之判決，依民事訴訟法第
    436 條之20規定，法院應依職權宣告假執行。並由本院依民
    事訴訟法第392 條第2 項之規定，依職權宣告被告為原告預
    供擔保，得免為假執行。
六、本件事證已臻明確，兩造其餘攻擊防禦方法及所提證據，核
    與判決結果不生影響，爰不逐一論述，併此敘明。
七、訴訟費用負擔之依據：民事訴訟法第78條。本件訴訟費用額
    ，依職權確定如主文所示之金額。
中　　華　　民　　國　　111 　年　　5 　　月　　24　　日
                  高雄簡易庭  法　官  陳安信
以上正本係照原本作成。
如對本判決上訴，須於判決送達後20日內向本院提出上訴狀，並
須表明原判決所違背之法令及其具體內容與依訴訟資料可認為原
判決有違背法令之具體事實之上訴理由。（均須按他造當事人之
人數附繕本）。
民事訴訟法第436條之24第2項：對於本判決之上訴，非以違背法
令為理由，不得為之。　　　　　　　　　
中　　華　　民　　國　　111 　年　　5 　　月　　24　　日
　　　　　　　　　            書記官  蔡妮君